# 求助陈版，合同履约成本的应用

提问人：liuweisheng 时间：2021-08-02 11:37:00
公司为施工类企业就B客户要求施工，按最终验收时点确认收入。A公司 2019 年 1 月购买原材料并到货， 2 月进行领用并施工， 3 月底施工完毕， 4 月验收。各月底原材料和人工核算科目：
1 月 2 月 3 月 4 月
原材料 存货-原材料 存货-合同履约成本 存货-产成品 主营业务成本
人工 存货-合同履约成本 存货-合同履约成本 存货-产成品 主营业务成本
这样列示是否正确？
谢谢版主解惑。

回答人：chenyiwei
完工时一般不会从“合同履约成本”转入“产成品”。在确认收入时直接从“合同履约成本”转入销售成本。